【裁判字號】    92,毒抗,17
【裁判日期】    920617
【裁判案由】    聲請強制戒治
【裁判全文】
臺灣高等法院花蓮分院刑事裁定                      九十二年度毒抗字第一七號
    抗告人即被告  甲○○
右列抗告人因強制戒治案件，不服台灣花蓮地方法院中華民國九十二年四月二十九日
裁定（九十二年度毒聲字第一九九號），提起抗告，本院裁定如左：
    主  文
原裁定撤銷。
檢察官在第一審強制戒治之聲請駁回。
    理  由
一抗告意旨略以：抗告人已經於民國（下同）九十一年九月間經令入臺灣花蓮戒治所
  實施強制戒治完畢，原法院再裁定抗告人令入戒治處所施以強制戒治一年，顯有未
  合等語。
二按強制戒治執行已滿三月，戒治處所認無繼續戒治之必要者，得檢具事證，報由檢
  察官聲請法院裁定停止戒治；前項停止期間，應付保護管束，其違反保護管束應遵
  守事項情節重大者，得由檢察官聲請法院裁定撤銷停止戒治；強制戒治已滿九月，
  戒治處所認有延長戒治之必要者，得檢具事證，報由檢察官聲請法院裁定延長一年
  ，毒品危害防制條例第二十二條第一、二、三項分別定有明文。又強制戒治之目的
  ，旨在對受戒治人實施心理治療，培養受戒治人之體力及毅力，增進其戒毒信心，
  激發其戒毒動機及更生意志，協助其戒除對毒品之依賴，並重建其人際關係及解決
  問題之能力，協助其復歸社會，與一般刑罰之目的並不相同，此觀諸八十七年五月
  二十日修正公布施行毒品危害防制條例第二十條之修正理由自明。
三查抗告人前因施用毒品經臺灣新竹地方法院以九十年度毒聲字第九五號裁定令入戒
  治處所施以強制戒治一年，嗣經執行戒治處所即臺灣新竹戒治所認無繼續戒治必要
  ，報請檢察官聲請臺灣新竹地方法院以九十年度毒聲字第九五三號裁定停止戒治，
  所餘期間交付保護管束（九十年六月十五日起至九十一年一月十日止）。乃抗告人
  再於前述保護管束期間內之九十年七月二十六日前九十六小時之內施用毒品，經臺
  灣新竹地方法院於九十年九月二十四日以九十年度毒聲字第一三八二號裁定撤銷停
  止戒治，令入戒治處所施以強制戒治，惟遲至九十一年十月十七日始由臺灣花蓮地
  方法院檢察署檢察官受託將抗告人送花蓮戒治所施以強制戒治，現已執行完畢，有
  臺灣新竹地方法院九十年度毒聲字第一三八二號刑事裁定、檢察官執行指揮書及臺
  灣花蓮地方法院檢察署九十一年十月十八日花檢禮誠戒執助二１４１字第○一六
  三一六號函附臺灣花蓮地方法院檢察署九十一年度戒執助二字第一四一號執行案卷
  可稽。是抗告人於本件聲請意旨所指前述停止戒治交付保護管束期間內之九十年十
  一月八、九日施用毒品一節，固然屬實，惟抗告人既已於施用毒品後之九十一年十
  月十七日另案經執行檢察官令入戒治處所施以強制戒治，並經執行完畢，強制戒治
  所欲實現之治療目的既已達成，依前揭二之說明，自無因其之前另一施用毒品行為
  而對之再施以另一強制戒治療程之必要。
四原法院失察，遽依檢察官之聲請，再次裁定令抗告人入戒治處所施以強制戒治一年
  ，即有未洽，抗告人執此提起本件抗告，為有理由，本院自應將原裁定予以撤銷，
  並自行裁定駁回檢察官之聲請。
五據上論斷，應依刑事訴訟法第四百十三條，裁定如主文。
中      華      民      國    九十二    年      六      月     十七     日
                                    審判長法官  謝  志  揚
                                          法官  蔣  有  木
                                          法官  何  方  興
右正本證明與原本無異。
本件檢察官得抗告。
                                        書記官  劉  妙  娘
中      華      民      國    九十二    年      六      月     十七     日


司法院資訊處製作；財團法人民間司法改革基金會備份。
